【裁判字號】    97,交訴,67
【裁判日期】    971230
【裁判案由】    公共危險等
【裁判全文】
臺灣雲林地方法院刑事判決              97年度交訴字第67號
公  訴  人  臺灣雲林地方法院檢察署檢察官
被      告  乙○○
上列被告因公共危險等案件，經檢察官提起公訴（97年度偵字第
4740號），被告於準備程序中就被訴事實為有罪之陳述，本院裁
定由法官一人進行簡式審判程序，判決如下：
    主      文
乙○○犯過失致人於死罪，處有期徒刑捌月；又犯肇事致人死亡
逃逸罪，處有期徒刑捌月。應執行有期徒刑壹年壹月。
    事實及理由
一、犯罪事實：
    乙○○於民國97年7 月7 日上午9 時50分許，駕駛車號X2-
    2172號自小客車，沿雲林縣西螺鎮○○里○○○○ ○道路由北
    往南方向行駛，途經上開道路與九隆路交岔路口處，本應注
    意行經無號誌交岔路口，應減速慢行，作隨時停車之準備，
    且應注意車前狀況，隨時採取必要之安全措施，而依當時天
    候晴、日間自然光線、路面乾燥無缺陷、道路無障礙物、視
    距良好，並無不能注意之情事，竟疏於注意及此，而貿然以
    時速約80公里之速度，超速行駛。適有林燕玉騎乘車號MMA-
    420 號機車，沿雲林縣西螺鎮○○里○○路由東往西方向行
    駛，行經上開交岔路口處時，亦未充分注意右側來車狀況，
    即穿越路口，其機車右側車身遭乙○○所駕駛之自小客車撞
    擊而人車倒地，林燕玉因而受有頭部外傷及顱內出血等重創
    。詎乙○○於肇事後，不思停車救助，反為脫免刑責，另起
    肇事逃逸之犯意，駕駛上開自小客車逃離事故現場。嗣林燕
    玉經送醫救治，仍因車禍引起之顱內出血，於同日上午11時
    30分許不治死亡。事發後，經警方透過監視器過濾分析可疑
    肇事車輛，鎖定乙○○之前揭自小客車涉有重嫌，方循線查
    知上情。
二、認定犯罪事實所憑之證據及理由：
  (一)本案被告乙○○所犯之罪，均係死刑、無期徒刑、最輕本刑
    為3 年以上有期徒刑以外之罪，其於準備程序就前揭被訴事
    實為有罪之陳述，經受命法官告知簡式審判程序之旨，並聽
    取其與公訴人之意見後，本院合議庭裁定由受命法官獨任進
    行簡式審判程序，是本案之證據調查，依刑事訴訟法第273
    條之2 規定，不受同法第159 條第1 項、第161 條之2 、第
    161 條之3 、第163 條之1 及第164 條至第170 條規定之限
    制，合先敘明。
  (二)上開犯罪事實，業據被告於偵訊及本院審理中坦承不諱，復
    有道路交通事故現場圖、道路交通事故調查報告表（一）、
    （二）各1 份、現場照片14張及雲林縣警察局西螺分局97年
    11 月3日雲警螺交字第0970011220號函所附之職務報告1 份
    附卷可稽。另本件車禍被害人林燕玉因此車禍受傷死亡，亦
    經檢察官督同檢驗員相驗屬實，製有相驗筆錄、相驗屍體證
    明書、檢驗報告書各1 份及相驗照片7 張在卷可憑。按汽車
    行駛時，駕駛人應注意車前狀況，隨時採取必要之安全措施
    ；行經無號誌之交岔路口時，應減速慢行，作隨時停車之準
    備，道路交通安全規則第93條第1 項第2 款、第94條第3 項
    分別定有明文，被告駕車時自應注意上揭道路交通安全規定
    。再依附卷之交通事故調查報告表（一）所載與現場照片所
    示，本件被告駕車肇事時天候晴、日間有自然光線、路面狀
    態乾燥無缺陷、道路無障礙物、視距良好，並非不能注意，
    被告竟疏未注意，反以時速約80公里之車速超速行駛，致碰
    撞被害人倒地，可證被告之駕車行為顯有過失，臺灣省嘉雲
    區車輛行車事故鑑定委員會97年8 月29日嘉雲鑑970458字第
    0975802697號函所附鑑定意見書亦同此見解。從而，被告駕
    車過失肇事行為，與被害人之死亡結果間，自具有相當因果
    關係。雖被害人駕車行經肇事交岔路口處時，亦未注意右側
    來車，貿然穿越，同為肇事之原因，被害人亦同有過失，但
    此不能解免被告之刑責。綜上，本件事證明確，被告前述犯
    行洵堪認定，應依法論科。
三、論罪科刑之理由：
  (一)核被告所為，係犯刑法第276 條第1 項之過失致人於死罪及
    同法第185 條之4 肇事逃逸罪。
  (二)被告所犯上開2 罪，犯意各別，行為互殊，應予分論併罰。
  (三)本院審酌被告駕車本應謹慎注意遵守交通規則，以維護自身
    與其他用路人之安全，竟未注意車前狀況，超速行駛，因而
    肇事，且於肇事後未對被害人為必要之救護，逕行逃離現場
    ，使被害人家屬遭受親人永別之無法彌補傷痛，誠屬不該，
    惟念其犯後坦承犯行，且其未曾因故意犯罪受有期徒刑以上
    刑之宣告，有臺灣高等法院被告前案紀錄表附卷足佐，可認
    被告平日素行尚佳，又被告雖迄今未與被害人家屬達成和解
    ，但其已提出具體賠償金額，尚非全無和解誠意，暨被害人
    對於車禍事故之發生與有過失等一切情狀，分別量處如主文
    所示之刑，再定其應執行之刑。檢察官具體求處應執行有期
    徒刑1 年，尚嫌過輕，附此敘明。
四、應適用之法律：
  (一)刑事訴訟法第273 條之1 第1 項、第299 條第1 項前段。
  (二)刑法第276 條第1 項、第185 條之4 、第51條第5 款。
  (三)刑法施行法第1 條之1 第1 項、第2 項前段。
本案經檢察官甲○○到庭執行職務。
中    華    民    國    97    年    12    月    30    日
                  刑事第五庭    法  官  王  紹  銘
以上正本證明與原本無異。
如不服本判決，應於收受本判決後10日內向本院提出上訴書狀，
並應敘述具體理由。如未敘述上訴理由者，應於上訴期間屆滿後
20日內向本院補提理由書狀（均須按他造當事人之人數附繕本）
「切勿逕送上級法院」。
                                書記官  洪  秀  虹
中    華    民    國    97    年    12    月    30    日
附錄本判決論罪科刑法條全文：
中華民國刑法第276條第1項：
因過失致人於死者，處2 年以下有期徒刑、拘役或2 千元以下罰
金。
中華民國刑法第185條之4：
駕駛動力交通工具肇事，致人死傷而逃逸者，處6 月以上5 年以
下有期徒刑。


司法院資訊處製作；財團法人民間司法改革基金會備份。
